臺灣臺東地方法院刑事判決　　　　　　　　　　　　　　九十年度交易字第八二號
　　公　訴　人　臺灣臺東地方法院檢察署檢察官
　　被　　　告　丙○○
右列被告因過失傷害案件，經檢察官提起公訴（九十年度偵續字第四號），本院判決
如左：
    主  文
丙○○因過失傷害人，處拘役伍拾日，如易科罰金以參佰元折算壹日。
    事  實
一、丙○○於民國八十九年四月六日晚上九時許，駕駛車號Ｓ八─九三六八號自用小
    客車，沿臺東市○○路，由東南往西北方向行駛，行經該路與漢陽北路之設有閃
    光號誌（公訴人誤為無號誌）交岔路口左轉時，本應注意其行車方向路口為閃光
    紅燈，表示應「停車再開」，車輛應減速接近，先停止於交岔路口前，讓幹道車
    優先通行後，認為安全時，方得續行，且汽車駕駛人應注意車前狀況，並隨時採
    取必要之安全措施，而按當時天候晴，路面乾燥，道路無障礙物，視距良好，並
    無不能注意之情事，竟疏於注意及此，貿然左轉漢陽北路，適有由乙○○酒後（
    駕車後經警測得酒精濃度值為○‧一五ＭＧ＼Ｌ）騎乘車號ＰＶＴ─九六○號重
    型機車搭載甲○○，沿同市○○○路，由西往東方向行駛至前開交岔路口時，亦
    疏未注意其行車方向路口為閃光黃燈，表示「警告」，車輛應減速接近，注意安
    全，小心通過，竟未減速慢行，致雙方均閃煞不及，丙○○所駕汽車右前車頭撞
    及乙○○機車右前方，致乙○○與甲○○人車倒地，甲○○受有右小腿大撕起傷
    併足跟肌腱斷裂之傷害。丙○○肇事後於犯罪未被有偵查權之機關或公務員發覺
    前，即向到場處理之警員郭輝明當場自首表明係肇事者，並進而接受本件裁判。
二、案經甲○○訴由臺灣臺東地方法院檢察署檢察官偵查起訴。
    理  由
一、訊據被告丙○○固坦承有於右揭時地駕車肇事，並致告訴人甲○○受傷之事實，
    惟辯稱：本件係由於告訴人之使用人乙○○酒後駕車，且超速行駛至上開路口，
    致閃避不及，才會發生車禍云云。經查，觀諸警繪道路交通事故調查報告表之事
    故現場圖所示，被告汽車係約駛至交岔路口中間撞及告訴人所乘機車，而撞擊部
    位為被告汽車右前車頭撞及乙○○機車右前方，足見雙方均正行駛至上開交岔路
    口，惟被告汽車卻未讓直行之告訴人乘坐之機車先行，仍貿然左轉，致與告訴人
    所乘機車互撞，且被告亦自承，看到告訴人機車時尚有約十公尺距離，是被告駕
    車如有注意車前狀況，當可目視及告訴人機車騎駛至路口之情形，且有足以反應
    之距離可供其減速暫停或採取其他必要之安全措施，惟被告仍閃避不及撞及告訴
    人機車，可見被告顯疏未注意車前狀況。按閃光紅燈表示「停車再開」，車輛應
    減速接近，先停止於交岔路口前，讓幹道車優先通行後，認為安全時，方得續行
    ，而閃光黃燈表示「警告」，車輛應減速接近，注意安全，小心通過，道路交通
    標誌標線號誌設置規則第二百十一條第一項第一款、第二款定有明文；另汽車行
    駛時，駕駛人應注意車前狀況，並隨時採取必要之安全措施，道路交通安全規則
    第九十四條第三項亦定有明文。被告持有合格之駕駛執照於前揭時地駕駛車輛自
    應注意該等規定，且經本院現場勘驗結果，肇事路段係設有閃光號誌之交岔路口
    （衡陽路係閃紅燈，漢陽北路閃黃燈），有勘驗筆錄、現場照片在卷可稽，而依
    上開道路交通事故調查報告表所載，肇事當時天候晴，路面乾燥，道路無障礙物
    ，視距良好，並無不能注意之情事，被告竟疏不注意，仍貿然左轉，以致肇事，
    其行為自有過失。且本件車禍經送臺灣省花東區車輛行車事故鑑定委員會、臺灣
    省車輛行車事故覆議鑑定委員會鑑定結果，亦均持相同看法，有鑑定意見書各乙
    份在卷可稽，益證被告之行為確有過失。又被告因其過失之行為致告訴人甲○○
    受有右小腿大撕起傷併足跟肌腱斷裂之傷害，亦有馬偕紀念醫院臺東分院診斷證
    明書乙紙在卷可參，故被告之過失行為與告訴人甲○○所受傷害間，具有相當因
    果關係。雖案外人乙○○酒後駕駛機車於市區道路行經閃黃燈路口未減速慢行，
    注意安全，猶貿然穿越該交叉路口，亦與有過失，但被告仍難辭過失之責。是本
    件事證已臻明確，被告之犯行洵堪認定。
二、核被告丙○○因過失致告訴人受有傷害，所為係犯刑法第二百八十四條第一項前
    段之過失傷害罪。其於犯罪未被有偵查權之機關或公務員發覺前，於警員前往現
    場處理時，即在場自首表明係肇事者，並進而接受本件裁判之情，業經現場處理
    警員郭輝明於本院調查時結證屬實（見本院九十一年二月七日訊問筆錄），應依
    自首之規定減輕其刑。爰審酌被告之過失程度、對告訴人所造成之傷害、犯罪後
    之態度及尚未與告訴人達成民事賠償和解等一切情狀，量處如主文所示之刑，併
    諭知易科罰金之折算標準。
據上論斷，應依刑事訴訟法第二百九十九條第一項前段，刑法第二百八十四條第一項
前段、第六十二條前段、第四十一條第一項前段，罰金罰鍰提高標準條例第一條前段
、第二條，判決如主文。
本案經檢察官洪政和到庭執行職務
中      華      民      國      九十一      年      十    月    二十五  日
                                  臺灣臺東地方法院刑事庭
                                    審判長法  官  楊力進
              法  官  林卉聆
                                          法  官  范乃中
右正本證明與原本無異。
如不服本判決，應於判決送達後十日內向本院提出上訴狀。（須附繕本）
「切勿逕送上級法院」
                                          書記官  陳俊德
中      華      民      國      九十一      年      十    月    二十五  日
附記
中華民國刑法第二百八十四條第一項前段
 (過失傷害罪)
因過失傷害人者，處六月以下有期徒刑、拘役或五百元以下罰金，致重傷
者，處一年以下有期徒刑、拘役或五百元以下罰金。
